臺灣新竹地方法院民事簡易判決  
111年度竹簡字第96號
原      告
即反訴被告  陳隆寶  


被      告
即反訴原告  李奕廣  
上列當事人間履行協議等事件，本院於民國111年11月8日辯論終
結，判決如下：
    主      文
原告之訴駁回。
訴訟費用原告負擔。
反訴原告之訴駁回。
反訴訴訟費用由反訴原告負擔。
    事實及理由
甲、程序事項：
壹、原告起訴主張於民國108年4月6日與被告確認被告住家之生
    活廢水會經由共同牆之共同管從原告浴廁牆壁插座流出，雙
    方合意修繕與修繕費用新臺幣（下同）10,000元內由被告全
    部負擔，超過部分均分，另外也同樣需額外支付浴廁重做防
    水貼磚復原及原告請假等費用，然修繕施工後被告拒絕支付
    分擔費用，為此起訴請求被告給付上開應分擔費用107,608
    元（含水電修繕費用10,250元、浴廁重做防水貼磚復原費用
    94,958元，3日基本工資2,400元），並請求被告賠償精神慰
    撫金200,000元。嗣被告於本院審理中以原告未履行修繕約
    定，造成被告家中兩年多來生活不便，原告應給付被告懲罰
    性違約金10,000元及賠償性違約金30,000元，有民事反訴狀
    在卷可稽，足見反訴標的與本訴標的具有相牽連關係，依民
    事訴訟法第259條第1項、第260條第1項規定，被告於本訴言
    詞辯論終結前提起反訴，要屬有據，應予准許。　　
貳、訴狀送達後，原告不得將原訴變更或追加他訴。但擴張或減
    縮應受判決事項之聲明者，不在此限，民事訴訟法第255條
    第1項第3款定有明文。本件反訴原告起訴請求反訴被告賠償
    40,000元，嗣於言詞辯論程序中減縮反訴聲明金額為30,000
    元，有反訴狀及言詞辯論筆錄在卷可按，經核與前開規定無
    不合，應予准許。
乙、實體部分：
壹、本訴部分：
一、原告起訴主張：
（一）兩造於108年4月6日共同確認被告住家之生活廢水會經由
      共用牆之共用管從原告家浴廁牆壁110V插座滲流出後，被
      告同意由被告家中施工修繕漏水問題且請水電估價，除了
      原告負擔2/3維修費用外，被告又另外附帶要求浴廁重做
      防水貼磚復原及支付請事假等費用。後來經過許久被告置
      之不理。
（二）因被告家生活污廢水每天持續會從已鏽蝕之110V插座滲流
      至原告家，造成身體觸電及衛生健康極大之危害，原告於
      108年11月4日協議，雙方合意修繕，請阿坤修水電及防水
      貼磚、原告請事假，與修繕費用10,000元内由被告全部負
      擔，超過部分均分。因系爭協議中工程分兩部分一是水電
      修繕及另外所謂先談好附帶條件的土木防水貼磚復原部分
      ，因原先是被告於社區群組詢找水電工及另外土木泥水工
      時，蔡先生除水電修繕外於土木復原部分也可兼做，故原
      告才於LINE訊息中直述寫請「阿坤修水電及防水貼磚，…
      費用超出均攤」，均攤是指與雙方皆有關係之水電部分，
      而與請假費用及原告浴廁土木復原條件費用部分皆沒有關
      係，因此被告另外也同樣需額外支付浴廁重做防水貼磚復
      原及原告請假等其他費用。
（三）被告主張原告未依協議履行，拖延一年至109年11月25日
      才找了非約定的水電工來修繕等語。然實際上108年11月6
      日當天下午水電工蔡先生確實有來，僅討論建築結構與猜
      測水管配置位置，原告有詢問蔡先生有無探測儀器可定位
      水管位置？蔡先生說水電不會買這些儀器，後來再約好幾
      次，最後蔡先生說其他工地忙沒空來，而原告於109年2月
      22日有先告知被告說蔡先生不來了，並非原告拖延，被告
      亦於109年2月23日回覆原告盡快找水電師傅來維修，然修
      繕施工後被告卻以當時不在現場等理由拒絕支付分擔費用
      ，經多次溝通說明且申請區公所調解均未果，依法提起本
      件訴訟，以水電修繕3日工作天，每日3,500元（含工資及
      廢棄物清理）計算為10,500元，依協議請求被告支付水電
      修繕費用10,250元（10,000＋500/2＝10,250），另請求被
      告支付浴廁重做防水貼磚復原費用94,958元、3日基本工
      資2,400元。
（四）一開始是被告家的污廢水流到原告家，卻還談維修復原條
      件既要求重做整間不喜歡的磁磚與防水又說家人沒空自己
      要請假等理由，之後卻不知何原因答應從被告家修而未修
      ，且四樓廁所也從未停止使用，長期污糞水及生活廢水每
      天使用後都會滲流到原告家，除一直一直清潔外還需擔心
      傳染病、蛾蚋孽生與忍受異味苦不堪言，已超越一般人社
      會生活所能容忍之程，因此請求被告賠償精神慰撫金200,
      000元。
（五）綜上，合計請求金額為307,608元。並於本院聲明：被告
      應給付原告307,608元。　　　
二、被告則以：
（一）原告並未履行協議條件，兩造協議原告需於108年11月6日
      請事假，找本社區熟識有公信力的水電蔡先生（阿坤）修
      繕，事實上原告並未履行約定，拖延一年至109年11月25
      日才找了非約定的水電工來修繕，緩慢施工至110年7月23
      日才告知修繕完成要求請款，修繕動工時間跟人物都和契
      約條件不符，因此被告無須履行約定支付款項。
（二）兩造協議被告多出10,000元，超出部分均攤，原告卻要所
      有修繕款項，實屬荒謬，請原告舉證，證明漏水處是共用
      排水管路，而且是管路自然老化造成，鄰居才有責任負擔
      一半的修繕費用，證明所有的修繕項目，皆為修繕共用排
      水管路之必要處置，提供正式修繕單據，保證所有支出皆
      為實際支出，無虛報造假之情事。原告家中自行修繕局部
      漏水，自述水電修繕花費僅有10,250元，卻要求被告負擔
      整間浴廁重做防水，花費94,958元，顯然不合理。原告要
      求被告支付修繕費用款項從110年7月23日的40,229元，暴
      增到十幾萬，前後不一致，實為可疑。原告可從自己家中
      就達成抓漏修繕，測漏等動作，若原告認為漏水會造成身
      體觸電及衛生健康極大之危害，為何不盡早積極修繕？原
      告拖延修繕又要求精神撫慰金200,000元，其心可議。
（三）退萬步言，縱認原告主張有理由（純假設），因漏水事件
      始於108年4月6日，原告拖延至110年7月23日才修繕完成
      要求請款，原告之請求亦已罹於消滅時效。
（四）並於本院聲明：⒈原告之訴駁回。⒉如受不利判決，願供擔
      保，請准免為假執行。
貳、反訴部分：　　　
一、反訴原告起訴主張：
（一）兩造協議反訴被告需於108年11月6日找本社區熟識的水電
      蔡先生（阿坤）修繕，但反訴被告並未履行約定，並且拖
      延1年8個月至110年7月23日才告知修繕完成要求請款，致
      反訴原告家庭必須額外忍受生活上的不便，住在4樓的長
      輩若需使用浴廁，必須下樓才能使用，因為反訴被告要求
      反訴原告4樓以上禁止用水，不然水會透過共用管路，從
      反訴被告家3樓浴廁流出。此部分生活不便程度因難以量
      化，所以反訴原告只要求每日給付一杯飲料的金額50元，
      以聊表彌補之一即可，此部分請求賠償性違約金計30,000
      元（50×20×30＝30,000）。
（二）並於本院聲明：反訴被告應給付反訴原告30,000元。
二、反訴被告主張：
（一）108年11月4日後我有找蔡先生來，他有來但因為沒有帶工
      具不想修，之後我再約他，他就說他其他地方有工作不能
      來。這部分我有告知被告，被告請我趕快再找別的水電，
      我才找別的水電來修，我找其他水電來時被告也沒有表示
      任何意見，反訴被告只是修繕並無違約。
（二）反訴原告家4樓廁所從未停止使用，何來造成反訴原告生
      活不便需給付補償金？　
（三）並於本院聲明；反訴原告之訴駁回。
參、本院之判斷：
一、本訴部分：
（一）兩造為鄰居，兩造因原告住家浴廁牆壁110V插座滲流出生
      活廢水，於108年4月6日共同檢測確認被告住家之生活廢
      水會經由共用牆之共用管從原告家浴廁牆壁110V插座滲流
      出。兩造於108年11月4日協議合意修繕，於108年11月6日
      請阿坤修水電及防水貼磚、原告請事假，與修繕費用10,0
      00元内由被告全部負擔，超過部分均攤之事實，為兩造不
      爭執，並有兩造LINE訊息對話（見本院卷第21-23頁）可
      資為憑。
（二）又依兩造間LINE訊息：「11/6 (三）請阿坤修水電及防水
      貼磚；我請事假；費用萬元内由5號出超出部分均攤」內
      容以觀，兩造係同意費用10,000元部分由被告負擔，超過
      部分由兩造各負擔1/2。原告主張均攤部分為水電部分，
      與請假費用及原告浴廁土木復原條件費用部分皆沒有關係
      ，因此被告需額外支付浴廁重做防水貼磚復原及原告請假
      等其他費用，尚屬無據。
（三）原告主張以水電修繕3日工作天，每日3,500元（含工資及
      廢棄物清理）計算為10,500元，依系爭協議請求被告支付
      水電修繕費用10,250元，然至本件言詞辯論終結前原告尚
      未提出收據以資證明，亦不願提出已修繕相關證明及水電
      師傅聯絡方式（見本院卷第166頁），原告就此部分水電
      修繕費用之請求，自屬無據。　
（四）又原告主張浴廁重做防水貼磚復原費用94,958元部分，業據其提出苗松土木包工業工程報價明細表（見本院卷第25頁）為據。雖原告主張尚未復原，然依民法第213條規定，原告自得向被告請求支付回復原狀所必要之費用，已代回復原狀。依原告提出照片（見本院卷第19頁）所示，原告主張浴廁牆壁110V插座位在浴室牆面固僅有一片瓷磚大小範圍內，惟浴室防水一旦遭到破壞，整間防水工程必須重新施作。依前開明細表除乾濕分離、凱薩衛浴與防水貼磚無關外，其餘部分為兩造協議施作範圍，剔除前開2項工程金額16,000元、15,000元，其餘63,958元依兩造協議萬元內由被告負擔，其餘由兩造均攤，則被告應負擔36,979元【計算式如下：（63,958－10,000）÷2＋10,000＝36,979】。　　　　　　　　　　　
（五）至原告主張被告家長期污糞水及生活廢水每天使用後都會
      滲流到原告家，除一直一直清潔外還需擔心傳染病、蛾蚋
      孽生與忍受異味苦不堪言，已超越一般人社會生活所能容
      忍之程，請求金神慰撫金200,000元等語。然查：兩造間
      之公共管線漏水，致原告住家浴測插座有漏水滲出，雖造
      成原告及其家人生活不便，然觀諸其滲漏之情形尚非重大
      而有侵害其居住安寧之人格法益，原告請求精神慰撫金賠
      償，尚屬無據。。　　　
（六）按因侵權行為所生之損害賠償請求權，自請求權人知有損
      害及賠償義務人時起，二年間不行使而消滅，自有侵權行
      為時起，逾十年者亦同，民法第197條第1項定有明文。原
      告主張兩造於108年4月6日共同確認被告住家之生活廢水
      會經由共用牆之共用管從原告家浴廁牆壁110V插座滲流，
      而原告雖於110年7月23日曾以LINE訊息項被告請求（見本
      院卷第93業）、於111年1月20日向本院起訴請求，均已逾
      2年時效，被告主張時效消滅，拒絕給付，核屬有據。
二、反訴部分：　　　　
（一）反訴原告主張被告並未履行約定，並且拖延1年8個月至11
      0年7月23日才告知修繕完成要求請款，致反訴原告家庭必
      須額外忍受生活上的不便，因此請求賠償性違約金計30,0
      00元等語，為被告否認並以前詞置辯。經查：
（二）按當事人得約定債務人於債務不履行時，應支付違約金，
      民法第250條第1項定有明文，故契約當事人間，如無違約
      金之約定者，一造當事人即不得請求他方給付違約金。經
      查系爭協議內容兩造間未有任何支付違約金之約定，故反
      訴原告請求反訴被告給付違約金，要屬無據。
肆、綜上所陳，就本訴部分：原告雖得依兩造協議請求被告給付
    36,979元，惟已罹於時效消滅，被告拒絕給付，原告請求被
    告給付上開金額，為無理由，應予駁回。就反訴部分：兩造
    並未約定違約金支給付，反訴原告請求反訴被告給付違約金
    ，亦無理由，亦應駁回。
伍、本件事證已臻明確，兩造其餘攻防方法與所舉證據，核與判
    決結果無影響，爰不另贅述，附此敘明。
據上論結，本件原告之訴為無理由，反訴原告之訴為無理由，依
民事訴訟法第436條第2項、第78條，判決如主文。
中　　華　　民　　國　　111 　年　　11　　月　　22　　日
                  新竹簡易庭    法  官  邱玉汝
以上正本係照原本作成。
如對本判決上訴，須於判決送達後20日內向本院提出上訴狀；如
委任律師提起上訴者，應一併繳納上訴審裁判費。
中　　華　　民　　國　　111 　年　　11　　月　　22　　日
                                書記官  楊霽